臺灣高等法院刑事判決　　　　　　　　94年度上易字第1084號
上　訴　人
即　被　告　丁○○
　　　　　　　　　　樓
上　訴　人
即　被　告　丙○○
上列上訴人因竊盜案件，不服臺灣板橋地方法院94年度易字第
215號，中華民國94年5月5日第一審判決（起訴案號：臺灣板橋
地方法院檢察署94年度偵字第420號），提起上訴，本院判決如
下：
    主  文
上訴駁回。
    事  實
一、丁○○曾犯有竊盜、妨害自由等罪，最後一次係民國（下同
    ）92年間，因妨害自由等案件，經臺灣板橋地方法院分別判
    處有期徒刑3月、5月，應執行有期徒刑6月，93年4月21日執
    行完畢。丙○○曾犯有恐嚇、竊盜、過失傷害等罪，最後一
    次係因過失傷害案件，經臺灣板橋地方法院於92年間判處有
    期徒刑4月確定，93年11月25日執行完畢。詎二人均不知悔
    改，共同基於意圖為自己不法所有之犯意聯絡，於93年12月
    27日17時許，日落之前，在台北縣土城市○○路55巷2號，
    由丁○○持非其所有，具客觀危險性，足以危害人之生命、
    身體安全，可供兇器使用之梅花扳手乙把，下接塑膠水管，
    拆除屬甲○○管理，前開建物圍牆外面戊○○○○○○○，
    丙○○則在旁把風之方式，著手竊取電纜線。嗣經民眾發現
    ，告知甲○○前來查看，丁○○、丙○○見甲○○到達現場
    ，即迅速逃逸而未得手。經甲○○報警於同日17時25分許，
    在臺北縣土城市○○路5之1號前查獲丁○○，再於土城市○○路55巷31號涵洞下查獲丙○○，並扣得丁○○棄置於前開
    變電箱下之乙○○○○○○○○○1支。
二、案經臺北縣政府警察局土城分局報告臺灣板橋地方法院檢察
    署檢察官偵查起訴。
    理  由
一、訊據上訴人即被告丁○○、丙○○矢口否認有竊盜犯行，丁○○辯稱：我是賣鹹酥雞的，當天下午下雨，晚上無法作生
    意，所以拿賣剩的東西欲往忠義路後面墳場餵野狗，騎機車
    行經台北縣土城市○○路55巷2號前，見一人在拆變電箱之
    電纜線，一時好奇過去詢問，該人表示渠為流浪漢，因為他
    手流血，要求我幫他拿棍子（按即扣案乙○○○○○○○○○），適我朋友丙○○行經該處，被我叫住，尚未交談數語
    ，就有人（即甲○○）拿棍子追來了云云。被告丙○○辯稱
    ：我只是正好路過該處，因為被丁○○叫住，我不知發生何
    事，我當時是站在窗戶外，該流浪漢在右邊窗戶拆東西，後
    來就見有人追過來云云。
二、惟查，證人甲○○於原審審理時具結證稱；當時有民眾跑至
    辦公室告訴我，我管理的工業大樓即查獲地點有小偷，我當
    時拿一支旗棍出來，那時我有看到被告丁○○正在拆變電箱
    之電纜線及另一位看不清楚為何人（按即被告丙○○）。當
    時丁○○踩在窗台上拆變電箱，另一位在窗內，我不知道他
    做什麼，我叫丁○○下來，他們二個看見我就跑了，沒有第
    三個人，被告丁○○將扳手丟在地上，跑至附近的沙發工廠
    ，另一位躲在沙發工廠附近，我進去工廠追，把丁○○拉出
    來，另一位是民眾報警，由警察找出來的。我告訴丁○○，
    該棟大樓為土城大墓公的廟產，他若肯改過，我可原諒他，
    但是丁○○不承認。當時變電箱內有電纜線，電錶已拆了，
    電纜線的螺絲已鬆了，電錶已不見了，何時及何人所拆我不
    知道。因為該棟大樓陸續被竊很多東西，我都有報警。該棟
    大樓任何人皆可進入，因為沒有大門鎖住。原本大樓是租給
    元復醫院使用，後來沒有租用就荒廢了，所以有很多人進入
    竊取東西。我有看見被告丁○○丟東西，後來走近去看即是
    扣案扳手，是在變電箱下被警察扣到的等語。按證人已表示
    ，若被告丁○○願改過，可原諒他，顯見渠與被告並無仇隙
    ，且經具結，表示願據實陳述，自無甘冒偽證刑責誣指被告
    之理，渠之證言自堪採信，且有乙○○○○○○○○○1支
    扣案可佐，被告等空言置辯，或謂見一人在拆變電箱之電纜
    線，因手流血，幫他拿棍子（按即扣案乙○○○○○○○○○），或謂正好路過該處，被丁○○叫住云云，殊不足採。
    被告丁○○、丙○○等二人犯行事證明確，洵堪認定。
三、核被告二人所為，係犯刑法第321條第2項、第1項第3款之加
    重竊盜未遂罪。其等犯行僅止於未遂，依法減輕其刑。被告
    二人間有犯意聯絡、行為分擔，為共同正犯。再被告二人有
    事實欄所載之犯罪科刑執行情形，有臺灣高等法院被告全國
    前案紀錄表在卷可稽，其受有期徒刑之執行完畢後，五年以
    內再犯有期徒刑以上之本罪，均為累犯，應依刑法第47條加
    重其刑，並先加後減。
四、維持原判決及駁回上訴之理由：
    原審認被告丁○○、丙○○二人罪證明確，適用刑法第28條、
　　第321條第1項第3款、第2項、第26條前段、第47條規定，並
    審酌被告有事實欄所載之犯罪科刑執行情形，素行非佳、年
    輕力壯，不圖努力工作，意圖以偷盜獲取財物，殊不足取、
    竊取電纜線當場為管理人發現仍藉詞否認及其生活狀況、智
    識程度、犯罪後之態度等一切情狀，分別各量處有期徒刑捌
　　月，至扣案乙○○○○○○○○○1支，被告丁○○已否認
  　為其所有，尚無積極證據認係被告丁○○所有，未予沒收。
    經核認事用法，並無違誤，量刑亦無不當，應予維持，被告
    上訴意旨仍執上開陳詞，否認犯行，為無理由，應予駁回。
    行判決。
據上論斷，應依刑事訴訟法第368條，判決如主文
。
本案經檢察官呂丁旺到庭執行職務。
中　　華　　民　　國　　94　　年　　7　月　　22　　日
　　　　　　　　　刑事第二十一庭審判長法　官  溫耀源
　　　　　　　　　　　　　　　　  　　法　官  周政達
　　　　　　　　　　　　　　　　　　  法　官  邱同印
以上正本證明與原本無異。
不得上訴。
          　　　　　　　　　　　　　　書記官  莊昭樹
中　　華　　民　　國　　94　　年　　7 　　月　　22　　日
附錄：本案論罪科刑法條全文
中華民國刑法第321條
犯竊盜罪而有左列情形之一者，處六月以上、五年以下有期徒刑
：
一  於夜間侵入住宅或有人居住之建築物、船艦或隱匿其內而犯
　　之者。
二  毀越門扇、牆垣或其他安全設備而犯之者。
三  攜帶兇器而犯之者。
四  結夥三人以上而犯之者。
五  乘火災、水災或其他災害之際而犯之者。
六  在車站或埠頭而犯之者。
前項之未遂犯罰之。
